【裁判字號】    92,訴緝,184
【裁判日期】    920418
【裁判案由】    毒品危害防制條例
【裁判全文】
台灣台中地方法院刑事判決                        九十二年度訴緝字第一八四號
    公  訴  人  台灣台中地方法院檢察署檢察官
    被      告  甲○○
右列被告因違反毒品危害防制條例案件，經檢察官提起公訴（九十年度毒偵字第一九
二號），本院判決如左：
    主      文
甲○○施用第一級毒品，處有期徒刑拾月，扣案之第一級毒品海洛因陸包（驗餘合計
淨重零點捌公克，包裝重壹點貳伍公克）沒收銷燬之；又施用第二級毒品，處有期徒
刑柒月，扣案之第二級毒品安非他命零點捌公克，沒收銷燬之，吸食工具吸食器壹組
、塑膠杓子壹支沒收。應執行有期徒刑壹年貳月，扣案之第一級毒品海洛因陸包（驗
餘合計淨重零點捌公克，包裝重壹點貳伍公克）、第二級毒品安非他命零點捌公克，
均沒收銷燬之，吸食工具吸食器壹組、塑膠杓子壹支均沒收。
    事      實
一、甲○○前於民國八十七年十一月間因非法施用毒品案件，經本院裁定送觀察、勒
    戒後，認無繼續施用毒品之傾向，經台灣台中地方法院檢察署檢察官於八十七年
    十二月二十三日處分不起訴確定。詎甲○○仍不知悔改復又於八十八年二月二十
    四日在台中縣清水鎮某地非法施用毒品安非他命；嗣又經本院裁定觀察、勒戒後
    認有繼續施用毒品傾向，經台灣台中地方法院檢察署檢察官提起公訴及聲請強制
    戒治，本院並裁定強制戒治，而於八十八年六月十二日經本院判決一年四月確定
    ，且執行該強制戒治經三個月考核合格，本院裁定停止戒治交付保護管束，而於
    八十八年七月二十九日始執行該保護管束；詎甲○○仍於八十八年十一月間非法
    施用毒品遭警查獲，經台灣台中地方法院檢察署檢察官依法聲請撤銷該停止戒治
    及提起公訴，再經本院裁定撤銷該停止戒治並令甲○○入戒治處所繼續執行該強
    制戒治，嗣於八十九年六月二十六日執行強制戒治完畢釋放，且前開違反毒品危
    害防制條例一案亦經本院於八十九年九月十三日判處有期徒刑一年十月（甲○○
    未上訴因送達關係延至九十年四月二十三日確定）；詎甲○○於該判決辯論終結
    宣判後猶不知悔改，復另行起意基於非法施用毒品犯意，於八十九年十二月二十
    八日，在其住處即台中縣清水鎮○○里○○路九九之一號，以將第一級毒品海洛
    因捲入香煙內吸食方式，將第二級毒品安非他命用火燒烤方式，分別非法施用第
    一級、第二級毒品海洛因、安非他命一次，嗣於八十九年十二月二十八日下午一
    時三十分許，在台中縣清水鎮○○路南社郵局前，為警當場查獲甲○○非法持有
    第一級毒品海洛因六包（驗餘合計淨重○點八公克，包裝重一點二五公克）、第
    二級毒品安非他命○點八公克，吸食第二級毒品安非他命之工具吸食器一組、塑
    膠杓子一支等物，並對甲○○採驗尿液送檢發現甲○○尿液第一級、第二級毒品
    海洛因、安非他命均呈陽性反應。
二、案經台中縣警察局清水分局報請台灣台中地方法院檢察署檢察官偵查起訴。
    理      由
一、訊據被告甲○○坦承上開違反毒品危害防制條例犯行，且有查現場當場查獲有上
    開第一級毒品海洛因六包（驗餘合計淨重○點八公克，包裝重一點二五公克）、
    第二級毒品安非他命○點八公克，吸食第二級毒品安非他命之工具吸食器一組、
    塑膠杓子一支等物，且將採集自被告甲○○體內之尿液檢請台中縣衛生局檢驗結
    果確發現被告甲○○尿液第一級、第二級毒品海洛因、安非他命均呈陽性反應，
    有台中縣衛生局檢驗尿水報告書一紙在卷可稽，被告持有之白粉六包，送請法務
    部調查局鑑定，亦認為均含第一級毒品海洛因成分，有該局編號第000000
    000號鑑定通知書一份附卷可證，其違反毒品危害管制條例犯行已臻明確。被
    告甲○○前於八十七年十一月間因非法施用毒品案件，經本院裁定送觀察、勒戒
    後，認無繼續施用毒品之傾向，經台灣台中地方法院檢察署檢察官於八十七年十
    二月二十三日處分不起訴確定。詎甲○○仍不知悔改復又於八十八年二月二十四
    日在台中縣清水鎮某地非法施用毒品安非他命；嗣又經本院裁定觀察、勒戒後認
    有繼續施用毒品傾向，經台灣台中地方法院檢察署檢察官提起公訴及聲請強制戒
    治，本院並裁定強制戒治，而於八十八年六月十二日經本院判決一年四月確定，
    且執行該強制戒治經三個月考核合格，本院裁定停止戒治交付保護管束，而於八
    十八年七月二十九日始執行該保護管束；詎甲○○仍於八十八年十一月間非法施
    用毒品遭警查獲，經台灣台中地方法院檢察署檢察官依法聲請撤銷該停止戒治及
    提起公訴，再經本院裁定撤銷該停止戒治並令甲○○入戒治處所繼續執行該強制
    戒治，嗣於八十九年六月二十六日執行強制戒治完畢釋放，且前開違反毒品危害
    防制條例一案亦經本院於八十九年九月十三日判處有期徒刑一年十月（甲○○未
    上訴因送達關係延至九十年四月二十三日確定），亦有被告甲○○刑案資料查註
    紀錄表附卷可參，本件事證明確，被告三犯施用第一級毒品海洛因與第二級毒品
    安非他命之犯行洵堪認定。
二、按海洛因係毒品危害防制條例所定之第一級毒品，而安非他命則係同條例所稱之
    第二級毒品，均不得非法施用。是核被告所為，係犯毒品危害防制條例第十條第
    一項之施用第一級毒品罪及同條第二項之施用第二級毒品罪。查被告為供施用第
    一級毒品及第二級毒品而持有各該級毒品之低度行為，應各為施用之高度行為所
    吸收，均不另論罪。又查被告所犯上開二罪，犯意各別，罪質互殊，應予分論併
    罰。爰審酌被告之素行、施用毒品係戕害自身健康、施用第一、二級毒品之次數
    、犯罪之動機、目的、所生危害及犯後坦承犯行態度尚屬良好等一切情狀，分別
    量處如主文所示之刑，並定其應執行之刑，以示懲儆。
三、扣案之第一級毒品海洛因六包（驗餘合計淨重○點八公克，包裝重一點二五公克
    ）、第二級毒品安非他命○點八公克，為查獲之毒品，應依毒品危害防制條例第
    十八條第一項前段之規定宣告沒收銷燬之，吸食工具吸食器一組、塑膠杓子一支
    等物，為被告所有供施用第二級毒品安非他命犯罪所用之物，業經被告供承在卷
    ，爰依刑法第三十八條第一項第二款之規定諭知沒收。
據上論斷，應依刑事訴訟法第二百九十九條第一項前段，毒品危害防制條例第十條第
一項、第二項、第二十條第三項前段、第十八條第一項前段，刑法第十一條前段、第
三十八條第一項第二款、第五十一條第五款，判決如主文。
中      華      民      國      九十二      年      四    月    十八    日
                                    台灣台中地方法院刑事第三庭
                                        法  官  黃  松  竹
右正本證明與原本無異。
如不服本判決，應於送達後十日內向本院提出上訴狀（須附繕本），上訴於臺灣高等
法院臺中分院。
                                        書記官
中      華      民      國      九十二      年      四    月    十八    日
附錄本案論罪科刑法條：
毒品危害防制條例第十條
施用第一級毒品者，處六月以上五年以下有期徒刑。
施用第二級毒品者，處三年以下有期徒刑。


司法院資訊處製作；財團法人民間司法改革基金會備份。
